最高法院刑事判決　　　　　　　九十四年度台非字第二四七號
　　上訴人　最高法院檢察署檢察總長
　　被　告　甲○○
　　　　　　　　　　（現於台灣泰源技能訓練所執行）
上列上訴人因被告竊盜等罪，定應執行刑案件，對於台灣高等法
院花蓮分院中華民國九十四年二月十七日第二審確定裁定（九十
四年度聲字第一七號），認為違法，提起非常上訴，本院判決如
下：
    主  文
原裁定撤銷。
檢察官之聲請駁回。
    理  由
本件非常上訴理由稱：「查同一事件，經裁定後，再為裁定確定
者，該後之裁定，當然無效。如該裁定係有關實體事項者，應視
同判決，因其既有形式之確定力，即應提起非常上訴，請求將該
裁定撤銷，本件被告甲○○因竊盜等三罪，經台灣高等法院花蓮
分院及台灣台東地方法院，先後判處如原裁定附表所示之刑，均
經確定。並經台灣高等法院花蓮分院檢察署檢察官聲請原審法院
定其應執行之刑，且由原審法院於八十九年六月十九日以八十九
年度聲字第五十九號裁定定被告應執行有期徒刑三年十一月在案
。惟台灣高等法院花蓮分院檢察署檢察官復於九十四年二月間，
對同一事件聲請原審法院定其執行刑，原法院不察，復於九十四
年二月十七日，以九十四年度聲字第十七號裁定定被告應執行有
期徒刑四年，此有該等形式裁定書附在台灣花蓮地方法院檢察署
九十四年度執聲非字第二號卷可稽，依上開說明，該裁定應屬無
效之裁定。案經確定。爰依刑事訴訟法第四百四十一條、第四百
四十三條提起非常上訴，以資糾正」等語。
本院按：對於已判決確定之各罪，已經裁定定應執行之刑確定者
，如又重複裁定定應執行之刑，自係違反一事不再理之原則，即
屬違背法令；且此項定應執行刑之裁定，具有實體判決之效力，
對於後裁定，得予提起非常上訴。本件被告甲○○所犯如原裁定
附表所示三罪所處之刑，經台灣高等法院花蓮分院於民國八十九
年六月十九日以八十九年度聲字第五九號裁定，定應執行刑有期
徒刑三年十一月確定，檢察官不察，復就被告所犯上開三罪，重
複向原審法院聲請定應執行刑，原審法院疏未注意，仍於九十四
年二月十七日以九十四年度聲字第一七號裁定，定應執行刑有期
徒刑四年；有各該裁定正本在卷可稽；揆諸首揭說明，顯屬違背
法令，且於被告不利。案經確定，非常上訴意旨執以指摘，洵有
理由，應由本院將原裁定撤銷並駁回檢察官定應執行刑之聲請，
以資救濟。
據上論結，應依刑事訴訟法第四百四十七條第一項第一款但書，
判決如主文。
中　　華　　民　　國　九十四　年　 十一 　月　 十一 　日
                      最高法院刑事第一庭
                          審判長法官  施　文　仁
                                法官  林　永　茂
                                法官  蕭　仰　歸
                                法官  王　居　財
                                法官  林　開　任
      本件正本證明與原本無異
                                      書  記  官
中　　華　　民　　國　九十四　年　 十一 　月 　十七 　日
                                                Ａ
